# 新金融准则下单项组合计提减值小于原准则单项组合计提减值是否可以？

提问人：于呈 时间：2020-01-04 17:59:46
预期信用损失计提：首次执行新金融准则，需要测试预期信用损失率，一般要求新准则计提的减值要大于原准则计提的减值，否则视同会计差错。甲公司新旧准则下，应收款项划均分为 3 个组合计提减值。请问陈老师：每个组合新准则计提减值必须大于原准则计提的减值，还是新准则总的减值大于原准则计提减值就行（即允许某个组合新准则计提减值小于原准则计提的减值？）

回答人：chenyiwei
如果新旧准则下应收款项的信用风险组合分类不变，则理论上每个组合新准则计提减值必须分别大于等于各该组合在原准则计提的减值，不能“新准则总的减值大于原准则计提减值就行”。